# 请教陈版，房屋的初始计量

提问人：nenhui 时间：2017-02-04 17:21:54
企业会计准则－固定资产：外购固定资产的成本，包括购买价款、相关税费、使固定资产达到预定可使用状态前所发生的可归属于该项资产的运输费、装卸费、安装费和专业人员服务费等。
请问购入房屋的印花税、契税、交易手续费、产权登记费等是否计入固定资产原值? 以下理解是否合理? 1、印花税是一种行为税，发不发生都与房屋原值无关，计入管理费用。 2 、契税是转让房屋中征收的一种财产税，计入固定资产原值。 3 、转让手续费：也是基于转让房屋发生的手续费，是必须发生的，计入固定资产原值。 4 、产权登记费：保障财产权利的措施，似乎也应计入固定资产原值，但是登不登记也不实质性影响固定资产权属。 5 、以上费用并不能增加房屋的价值?

回答人：chenyiwei
习惯上除了印花税计入管理费用外，其余 2 、 3 、 4 、 5 各项均可计入房屋建筑物成本。当然如果各项金额较小的，也完全可以直接在发生时费用化处理。